# 再次请教陈版主

提问人：super 小兔妈咪 时间：2015-01-14 08:28:38
您好，我公司从 2010 年开始有A公司45%股份，一直采用权益法核算，长期投资初始成本 1000 万，权益法调整（借：长期投资 贷：
投资收益）累计增加长期投资 20 万，至 2013 年公司一直未分红，因此至 2013 年账面余额为 1020 万元， 2013 追加投资 230 万元购买A公司10%的股份，至此，我公司对A公司形成了控制。 问题 1 ：在母公司的账面上由于是权益法转换为成本法，没有对母公司长期投资数进行追溯调整因此长期投资账面数为1020+230=1250万元。，这样处理是否正确 问题 2 ： 2014 年，A公司分红 50 万元（此分红分的是 2010 ， 2011 ，以及 2012 ， 2013 的经营成果），因为是目前采用成本法，因此母公司借：银行存款，贷：投资收益，问题是要是这样做是不是对于母公司投资收益就重复确认了，因为权益法的时候已经确认过一次投资收益，因此是不是应该对属于 2013 年以前的部分进行冲减长期投资，不知道新准则变化后，这种业务到底怎样处理，，谢谢

回答人：chenyiwei
1 、是。
2 、根据《企业会计准则解释第 3 号》第一条规定：“采用成本法核算的长期股权投资，除取得投资时实际支付的价款或对价中包含的已宣告但尚未发放的现金股利或利润外，投资企业应当按照享有被投资单位宣告发放的现金股利或利润确认投资收益，不再划分是否属于投资前和投资后被投资单位实现的净利润。 企业按照上述规定确认自被投资单位应分得的现金股利或利润后，应当考虑长期股权投资是否发生减值。在判断该类长期股权投资是否存在减值迹象时，应当关注长期股权投资的账面价值是否大于享有被投资单位净资产（包括相关商誉）账面价值的份额等类似情况。出现类似情况时，企业应当按照《企业会计准则第 8 号--资产减值》对长期股权投资进行减值测试，可收回金额低于长期股权投资账面价值的，应当计提减值准备。”
上述规定同样适用于权益法转为成本法的投资，在成本法核算期间收到原权益法核算期间分回股利的处理。在目前的资产负债表观为主导的理念下，你说的“收益重复确认”并不是主要关注的问题。